臺灣高等法院交通事件裁定　　　　　　　94年度交抗字第84號
　　抗　告　人
　　即受處分人　甲○○
上列抗告人因違反道路交通管理處罰條例案件，對於臺灣新竹地
方法院93年度交聲字第 233號，中華民國93年12月31日裁定，提
起抗告，本院裁定如下：
    主  文
原裁定撤銷。
異議駁回。
    理  由
１、按汽車駕駛人，行車速度超過規定之最高時速者，處新台幣
    1200元以上2400元以下罰鍰，又汽車駕駛人駕駛汽車，不遵
    守道路交通標誌、標線、號誌之指示者，處新台幣 900元以
    上1800元以下罰鍰，道路交通管理處罰條例第40條第１項、
    第60條第2項第3款分別定有明文。
２、本件抗告人所有之車號ＭＬ─4389號自小客車於民國93年 9
    月7日凌晨3時50分許及同日上午7時34分許，行經竹122線14
    公里處碧悠電子前，分別因違規超速20公里以上，及不遵守
    道路交通標線之指示行駛，經設於該處之自動採證照相儀器
    拍得其違規之照片後，為新竹縣警察局交通隊警員填製竹縣
    警交字第Ｅ00000000號舉發通知書（下稱第１份舉發單）及
    竹縣警交字第Ｅ00000000號舉發通知單（下稱第２份舉發單
    ），舉發抗告人違反上開法條之規定。抗告人逾應到案期限
    之93年10月 7日向原處分機關即交通部公路總局新竹區監理
    所陳述不服，原處分機關遂於93年11月15日以竹監自字第裁
    50─Ｅ00000000號裁決書及竹監自字第裁50─Ｅ00000000號
    裁決書分別就違規超速（即第１份舉發書）裁處新台幣1900
    元，就不遵守道路交通標線之指示行駛（即第２份舉發書）
    裁處新台幣 900元等情，有上開舉發書及裁決書等影本在卷
    ，且為採證照片２幀在卷可資佐證，抗告人對上開違規之事
    實，復不否認，因此原處分機關對於抗告人所為裁罰處分，
    於法核無違，抗告人以因其母親急性心肌梗塞送往新竹馬偕
    急診，隨後轉往林口長庚急診並住院，而不小心違規為由聲
    明異議，難認為有理由。
３、按違反道路交通管理處罰條例第12條至第68條之行為，由公
    路主管機關處罰，道路交通管理處罰條例第8條第1項第１款
    定有明文，因此違規行為之處罰係由公路主管機關為之，又
    受處分人不服主管機關之處罰，得向管轄地方法院聲明異議
    ，同條例第87條第１項亦有明文規定，而交通法庭認為聲明
    異議有理由或聲明異議無理由而原處分不當或違法者，應以
    裁定將原處分經聲明異議部分撤銷並自為裁定，此觀道路交
    通案件處理辦法第20條前段自明。本件抗告人係就原處分機
    關就上開所為之處罰聲明異議，因此法院僅得就聲明異議部
    分即就原處分機關就上開處罰是否適當或違法而為審酌裁定
    ，雖同條例第63條第1項第1款規定汽車駕駛人有第40條第１
    項、第60條第2項之情形者各記違規點數1點，然此項處分仍
    為原處分機關之權限，本件抗告人之上開違規行為，原處分
    機關並未對抗告人為記違規點數１點之處分，自不在聲明異
    議之範圍之內，原處分機關對抗告人之上開違規行為之處罰
    並無任何不當或違法之處，原裁定既認抗告人聲明異議無理
    由，而未將異議駁回，卻逾越聲明異議之部分，將原處分撤
    銷，而自為上開原處分機關之罰鍰外，並另為各記違規點數
    1 點之處罰，顯逾越上開法條之規定，抗告意旨雖仍以上開
    聲明異議之理由，而未指摘及此，然原裁定既有不當，仍應
    認抗告有理由，應由本院將原裁定撤銷，並駁回抗告人之異
    議。
４、依道路交通管理處罰條例第87條第 2項、道路交通案件處理
    辦法第19條、第26條，刑事訴訟法第413條，裁定如主文。
中    華    民    國    94    年    2     月    17    日
                   交通法庭審判長法  官  許  國  宏
                                 法  官  洪  光  燦
                                 法  官  林  銓  正
以上正本證明與原本無異。
不得再抗告。
                             書記官  劉      瑗
中    華    民    國    94    年    2     月    18    日
